【裁判字號】    99,台上,1898
【裁判日期】    991014
【裁判案由】    給付票款等
【裁判全文】
最高法院民事裁定            九十九年度台上字第一八九八號
上  訴  人  乙○○
訴訟代理人  江信賢律師
            蔡麗珠律師
            曾靖雯律師
            謝凱傑律師
被 上訴 人  甲○○
上列當事人間請求給付票款等事件，上訴人對於中華民國九十九
年七月二十日台灣高等法院台南分院第二審判決（九十八年度上
字第一○三號），提起上訴，本院裁定如下：
    主  文
上訴駁回。
第三審訴訟費用由上訴人負擔。
    理  由
按上訴第三審法院，非以原判決違背法令為理由，不得為之。又
提起上訴，上訴狀內應記載上訴理由，表明原判決所違背之法令
及其具體內容、依訴訟資料合於該違背法令之具體事實，同法第
四百六十七條及第四百七十條第二項第一、二款分別定有明文。
而依同法第四百六十九條規定，判決有該條所列各款情形之一者
，為當然違背法令。是當事人提起上訴，以同法第四百六十九條
規定之情形為上訴理由時，其上訴狀或理由書應表明該判決所違
背之法令條項，或有關判例、解釋字號，或成文法以外之習慣或
法理等及其具體內容，暨係依何訴訟資料合於該違背法令之具體
事實。如未依上述方法表明，或其所表明者與上開法條規定不合
時，即難認為已合法表明上訴理由，其上訴自非合法。本件上訴
人對於原判決提起上訴，雖以該判決有不備理由及理由矛盾等違
背法令為由，惟核其上訴理由狀所載內容，仍屬就原審取捨證據
、認定事實之職權行使及其他與判決結果不生影響之理由，指摘
其為不當，並就原審所論斷：被上訴人係由其個人上海商業儲蓄
銀行之二帳戶存款，三次轉帳至上訴人銀行帳戶，各貸借上訴人
新台幣（下同）三十四萬元、二十八萬元及九十三萬元共一百五
十五萬元，上訴人並非向訴外人室屋所室內裝修設計工程有限公
司（下稱室屋所公司，被上訴人為負責人）借貸該款，嗣後並由
被上訴人收取上訴人交付之系爭一百五十八萬元支票為憑，上訴
人辯稱該款係向室屋所公司所借云云，不足言採。則被上訴人依
借貸之法律關係，請求上訴人給付該金額本息，即屬正當等情，
泛言謂為違法，而非表明該判決所違背之法令及其具體內容，暨
依訴訟資料合於該違背法令之具體事實，難認其已合法表明上訴
理由。依首揭說明，應認其上訴為不合法。
據上論結，本件上訴為不合法。依民事訴訟法第四百八十一條、
第四百四十四條第一項前段、第九十五條、第七十八條，裁定如
主文。
中    華    民    國  九十九  年    十    月   十四   日
                      最高法院民事第五庭
                          審判長法官  朱  建  男
                                法官  顏  南  全
                                法官  林  大  洋
                                法官  沈  方  維
                                法官  黃  義  豐
本件正本證明與原本無異
                                      書  記  官
中    華    民    國  九十九  年    十    月  二十六  日
                                                      Ｅ

司法院資訊處製作；財團法人民間司法改革基金會備份。
